# 请教陈版，关于合并比例的问题

提问人：jlt_kc 时间：2017-03-17 10:23:49
背景：甲公司原有A、B投资成立，A持股80%、B持股20%，现新增 1 个股东C，新增股东实质是假股真债，但是，签订的增资协议是：新股东C每年收取固定回报8%，增资后的持股比例假定是A持股70%、B持股10%、C持股20%问题：（ 1 ）假定增资协议是C不参与经营决策，在甲公司单体层面对于每年的固定分红是作为利息支出还是分红。在A的合并层面用哪个比例来合并 （ 2 ）假定增资协议是C参与经营决策，在甲公司单体层面对于每年的固定分红是作为利息支出还是分红。在A的合并层面用哪个比例来合并 谢谢陈版主！

回答人：chenyiwei
首先，只要新股东约定保证本金安全和取得固定收益，则新股东即使形式上有参与经营决策的权力，该权力也是保护性的，不改变其出资实际上属于债权的实质。合并报表层面不改变原有的合并比例。 各层面的具体会计处理取决于新股东对退出方式的选择权。请参考《瑞华研究 2010 ～ 2016 汇编》之“问题4-1-49（接受“明股实债”投资的会计处理问题）”。